行　政　法　院　判　決　　　　　　　　　　　　　　八十七年度判字第七四三號
　　原　　　告　甲○○○○○○.
　　被　　　告　行政院新聞局
右當事人間因有線電視法事件，原告不服行政院中華民國八十六年十一月二十一日台
八十六訴字第四五○五九號再訴願決定，提起行政訴訟。本院判決如左︰
　　主  文
原告之訴駁回。
　　事  實
緣被告派員於民國八十五年十二月二日下午五時在屏東縣潮州鎮○○路三七六、三七
八號前電桿實施側錄，發現原告所屬第三十頻道播送之節目，內有生殖器官之撫摸、
男女全裸之具體性行為描述及口交等猥褻鏡頭畫面，違反有線電法第三十五條第一
項第三款規定，爰依同法第六十條第一項第四款規定處罰鍰新台幣（下同）四十萬元
。原告不服，提起訴願、再訴願，遞遭決定駁回，遂提起行政訴訟。茲摘兩造訴辯
意旨如次：
原告起訴狀意旨及補充理由狀略謂︰一、被告以側錄原告節目畫面方式，扭曲事實，
達到栽贓裁處之目的。被告人員只要存心錄下違規畫面，可將切換器傳輸他人播放節
目，達到處罰原告之目的，而使原告無從辯解。二、八十五年十二月二日下午五時仍
是上班期間，被告人員不直接至原告處搜證，沒入播放工具，而在野外進行「側錄」
，其作為企圖昭然若揭。為此，原告提供錄影帶乙捲，以示被告人員側錄作偽。請撤
銷原處分及一再訴願決定等語。
被告答辯意旨略謂︰一、本件有關原告於八十五年十二月二日在其所有第三十頻道播
出節目內容之側錄帶，係由被告所屬人員於八十五年十二月二日下午五時在屏東縣潮
州鎮○○路三七六、三七八號前電桿實施側錄所得。發現原告所有第三十頻道中播送
之節目內容有明顯渲染性行為，如生殖器官之撫摸、男女全裸之具體性行為描述及口
交等異常性行為等情節之猥褻鏡頭畫面，此有被告測證第四台傳輸系統轉播節目內容
作業記錄表及有線電節目播送系統之節目側錄帶內容審查書附可稽。嗣被告函請
原告檢送八十五年十二月二日第三十頻道節目表及該日下午四時至六時之存檔節目帶
，經檢視原告所檢送之節目帶內容與被告側錄之實際播出內容不符，原告顯係檢送不
實之存檔節目帶。所訴側錄影帶係偽造一節，以本案係於現場直接採證，側錄帶內容
復有「青天頻道」之字幕，其客觀性應毋庸置疑，況被告於八十五年十二月三日派員
至原告之頭端機房進行勘查，現場有Ｖ８攝錄之節目表專用頻道及收頻道表，經核
與側錄帶內容之節目預告頻道相符，益證側錄帶所側錄之內容即為原告播送之訊號。
被告以原告有違有線電法第三十五條第一項第三款節目內容不得有妨害公共秩序或
善良風俗規定，乃依同法第六十條第一項第四款規定處以罰鍰四十萬元，在認事用法
上尚屬適當及適法。二、綜右所述，原告所屬第三十頻道播送之節目，內有生殖器官
之撫摸、男女全裸之具體性行為描述及口交等異常性行為畫面，已違反有線電法第
三十五條第一項第三款規定，原處分依法核處，並無違誤。原告之訴為無理由，請判
決駁回等語。
　　理  由
按「有線播送系統之節目管理、廣告管理及權利保護，依本法各有關之規定。違反者
，依本法處罰之。」為行政院新聞局依有線電法第六十九條第一項規定訂定之行為
時有線電節目播送系統暫行管理辦法第十八條所規定。又依有線電法第三十五條
第一項第三款規定，節目內容不得妨害公共秩序或善良風俗，違反者，依同法第六十
條第一項第四款規定，處二十萬元以上一百萬元以下罰鍰。查，本件被告於八十五年
十二月二日下午五時派員在屏東縣潮州鎮○○路三七六號、三七八號前電桿實施側錄
，發現原告第三十頻道播送之節目，有具體性行為描述等猥褻鏡頭畫面，乃於八十五
年十二月二十四日以起廣五字第一七七九五號函處原告罰鍰四十萬元，揆諸首揭說
明，尚無不合。原告起訴主張：被告所屬人員八十五年十二月二日上班期間，不直接
進入原告處搜證，竟採行路邊側錄，以作偽方式錄影，達到處罰原告之目的，令原告
含冤莫辯云云。經查，現行法規並無明文規定被告人員取締違章播送行為，以播送現
場搜證為限，即被告人員固可直接進入播放處所搜證，亦可採行路邊側錄；則原告自
不得以被告本件實施路邊側錄，而推測被告人員有作偽之行為；況被告人員於八十五
年十二月二日下午五時派員在屏東縣潮州鎮○○路三七六號、三七八號前電桿實施側
錄時，發現原告第三十頻道播送之節目，有具體性行為描述等猥褻鏡頭畫面，此有被
告測證第四台傳輸系統轉播節目內容作業記錄表及有線電節目播送系統之節目側錄
帶內容審查書附原處分可稽。嗣被告函請原告檢送八十五年十二月二日第三十頻道
節目表及該日下午四時至六時之存檔節目帶，經檢原告所檢送之節目帶內容與被告
側錄之實際播出內容不符，原告顯係檢送不實之存檔節目帶。原告稱側錄帶內容非其
播放之畫面一節，以本案係於現場直接採證，側錄帶內容復有「青天頻道」之字幕，
其未經作偽側錄結果，客觀性應毋庸置疑，況被告於八十五年十二月三日派員至原告
之頭端機房進行勘查，現場有Ｖ８攝錄之節目表專用頻道及收頻道表，經核與側錄
帶內容之節目預告頻道相符，益證側錄帶所側錄之內容即為原告播送之訊號。原告雖
檢送錄影帶乙捲供核，惟原告無法證明該捲錄影帶即係本件被告人員八十五年十二月
二日下午五時側錄時三十頻道播放之錄影帶，自不得據此作為有利原告認定之證據。
此外，原告復無法舉證證明被告人員側錄作偽之行為，則原告主張，核無足採。綜上
所述，本件原處分核無違誤，一再訴願決定遞予維持，亦無不合，原告猶執前詞，聲
明撤銷，為無理由，應予駁回。
據上論結，本件原告之訴為無理由，爰依行政訴訟法第二十六條後段，判決如主文。
中    華    民    國     八十七      年      四      月     二十四      日
                    行 政 法 院 第 五 庭
                                審 判 長 評  事      葉  振  權
                                         評  事      高　秀　真
                                         評  事      沈  水  元
                                         評  事      林  清  祥
                                         評  事      劉  鑫  楨
右  正  本  證  明  與  原  本  無  異
                                         法院書記官  張  惠  美
中    華    民    國     八十七      年      四      月     二十七      日
